【裁判字號】    95,訴,1784
【裁判日期】    950622
【裁判案由】    毒品危害防制條例
【裁判全文】
臺灣高雄地方法院刑事判決              95年度訴字第1784號
公  訴  人  臺灣高雄地方法院檢察署檢察官
被      告  乙○○
上列被告因毒品危害防制條例案件，經檢察官提起公訴（95年度
毒偵字第1123號、第3048號）及移送併辦（95年度毒偵字第3878
號），本院改依簡式審判程序審理，判決如下：
    主  文
乙○○連續施用第一級毒品，累犯，處有期徒刑拾月，扣案之第
一級毒品海洛因貳包（驗後淨重共計零點壹肆公克，空包裝重共
計零點肆伍公克）沒收銷燬之，扣案之空夾鏈袋貳只沒收。
    事  實
一、乙○○前因毒品危害防制條例案件，經本院以91年度訴字第
    854 號判決，判處有期徒刑1 年2 月確定；復同因毒品危害
    防制條例案件，經本院以91年度易字第3647號判決，判處有
    期徒刑7 月確定；又因槍砲彈藥刀械管制條例案件，經本院
    以91年度訴字第1060號判決，判處有期徒刑3 月確定，並經
    本院以92年度聲字第3286號裁定，就上開3 罪定應執行刑為
    有期徒刑1 年10月，於民國94年5 月31日執行完畢。又曾因
    施用毒品案件，經本院以91年度毒聲字第1216號裁定令入戒
    治處所施以強制戒治，復經本院以92年度毒聲字第2199號裁
    定停止戒治，於92年4 月23日釋放出戒治處所，嗣於92年10
    月18日停止戒治期滿執行完畢。詎其仍不知戒絕毒癮，明知
    海洛因業經公告列為毒品危害防制條例第2 條第2 項第1 款
    之第一級毒品，不得非法持有、施用，猶於前開強制戒治執
    行完畢釋放後5 年內，基於施用第一級毒品海洛因之概括犯
    意，自95年1 月13日下午6 時10分起，至同年4 月19日下午
    3 時許止，在位於高雄市○○路、民權路上等公園之廁所內
    ，以將第一級毒品海洛因加水置於針筒內注射手臂血管之方
    式，連續施用第一級毒品海洛因多次。嗣於95年1 月13日下
    午6 時20分許，其行經高雄市○鎮區○○路與瑞泰路處，因
    形跡可疑為警盤查，在其身上查獲預備供其施用之第一級毒
    品海洛因1 包（驗後淨重0.03公克，空包裝重0.23公克）；
    又於95年3 月10日中午12時許，其行經高雄市○○區○○路
    與興中路口，因交通違規為警攔查，在其身上扣得其所有、
    用以裝放其所施用之第一級毒品海洛因之空夾鏈袋2 只；另
    於95年4 月19日夜間11時許，其騎乘未懸掛車牌之機車行經
    高雄市○○路與林森路交岔路口而為警攔查，在其身上扣獲
    預備供其施用之第一級毒品海洛因1 包（驗後淨重0.11公克
    ，空包裝重0.22公克），因而知悉上情。
二、案經高雄市政府警察局、高雄市政府警察局前鎮分局、苓雅
    分局移送臺灣高雄地方法院檢察署檢察官偵查起訴及移送併
    辦。
    理  由
一、按本件被告乙○○所犯係死刑、無期徒刑、最輕本刑為3 年
    以上有期徒刑以外之罪，其於準備程序就前揭被訴事實為有
    罪之陳述，經受命法官告知簡式審判程序之旨，並聽取其與
    公訴人意見後，本院認無不得或不宜改依簡式審判程序進行
    之處，爰依刑事訴訟法第273 條之1 第1 項、第284 條之1
    ，裁定本件由受命法官獨任進行簡式審判程序，合先敘明。
二、前揭犯罪事實，業據被告於本院審理中坦承不諱，且其前開
    3 次為警查獲後，採集尿液送檢之檢驗結果，其中有2 次（
    第1 次及第3 次）係呈施用第一級毒品海洛因後所會產生之
    嗎啡陽性反應，有高雄市立凱旋醫院95年1 月24日第A00000
    000 號、95年5 月1 日第A00000000 號濫用藥物尿液檢驗報
    告在卷可稽，並有夾鏈袋2 只扣案可憑，而扣案之2 包物品
    ，經法務部調查局鑑驗結果，確係第一級毒品海洛因（驗後
    淨重分別為0.03公克、0.11公克，空包裝重分別為0.23公克
    、0.22公克），有該局95年3 月28日調科壹字第220022641
    號、95年5 月24日調科壹字第220023318 號鑑定通知書附卷
    可佐，則被告前開自白顯與事實相符，堪以採信。而被告前
    因施用毒品案件，經本院以91年度毒聲字第1216號裁定令入
    戒治處所施以強制戒治，復經本院以92年度毒聲字第2199號
    裁定停止戒治，於92年4 月23日釋放出戒治處所，嗣於92年
    10月18日停止戒治期滿執行完畢等情，有臺灣高雄地方法院
    檢察署刑案資料查註紀錄表及臺灣高等法院被告前案紀錄表
    在卷可憑。綜上所述，被告於強制戒治執行完畢釋放後，5
    年內再犯施用第一級毒品海洛因之犯行至明，本件事證明確
    ，被告犯行堪以認定。
三、按海洛因係毒品危害防制條例第2 條第2 項第1 款所稱之第
    一級毒品，故核被告所為，係犯該條例第10條第1 項之施用
    第一級毒品罪。被告持有第一級毒品海洛因後，進而施用，
    其持有之低度行為應為施用之高度行為所吸收，不另論罪。
    被告先後多次施用第一級毒品海洛因犯行，時間緊接，犯罪
    構成要件相同，顯係基於概括犯意為之，應依連續犯之規定
    論以一罪，並加重其刑。併辦部分（即被告自95年4 月上旬
    某日起至同年4 月19日下午3 時許止，連續多次施用第一級
    毒品海洛因之犯行）既與起訴部分有連續犯之裁判上一罪關
    係，自為起訴效力所及，本院得併予審理，附此敘明。被告
    有如犯罪事實欄所載之上揭前科紀錄，有前開臺灣高等法院
    被告前案紀錄表及臺灣高雄地方法院檢察署被告之刑案資料
    查註紀錄表在卷可稽，其受有期徒刑執行完畢，5 年內再犯
    本件最重本刑為有期徒刑以上之罪，為累犯，應依刑法第47
    條規定加重其刑，並遞加重之。爰審酌被告經強制戒治後，
    尚未能戒絕毒癮，足證前開保安處分措施實難矯治其惡性，
    惟念及其犯後坦承罪行，態度良好，而所犯係為自戕行為，
    尚未對他人造成實害等一切情狀，量處如主文所示之刑，以
    資懲儆。扣案之毒品確為第一級毒品海洛因之事實，業如前
    述，而因法務部調查局一般係以傾倒之方式，將包裝袋內之
    第一級毒品海洛因倒出而與包裝袋分離而稱重，必要時，輔
    以刮杓刮取袋內粉末，然無論依何種方式分離，包裝袋內均
    有極微量之第一級毒品海洛因殘留，業經法務部調查局以93
    年3 月19日調科壹字第09300113060 號函釋在案，此為本院
    職務上已知之事實，足認前開空包裝袋，其內含有極微量第
    一級毒品海洛因殘留而無法析離，應整體視為查獲之第一級
    毒品海洛因，依毒品危害防制條例第18條第1 項前段之規定
    ，諭知沒收銷燬之；至於鑑識耗損之第一級毒品海洛因，既
    已滅失，爰不再行諭知沒收銷燬，併此敘明。又扣案之空夾
    鏈袋2 只，為被告所有供本件犯罪所用之物，業據被告於警
    詢及本院審理中自陳在卷，爰依刑法第38條第1 項第2 款規
    定，併予宣告沒收。
據上論斷，應依刑事訴訟法第273 條之1 第1 項、第284 條之1
、第299 條第1 項前段，毒品危害防制條例第10條第1 項、第18
條第1 項前段，刑法第11條、第56條、第47條、第38條第1 項第
2 款，判決如主文。
本案經檢察官甲○○到庭執行職務。
中    華    民    國    95    年    6     月    22    日
                  刑事第五庭    法  官 陳君杰
以上正本證明與原本無異。
如不服本判決，應於判決送達後10日內，向本院提出上訴狀。
中    華    民    國    95    年    6     月    22    日
                                書記官 陳昱良
附錄本判決論罪科刑法條全文：
毒品危害防制條例第10條第1 項
施用第一級毒品者，處6 月以上5 年以下有期徒刑。


司法院資訊處製作；財團法人民間司法改革基金會備份。
